臺灣彰化地方法院刑事判決
111年度簡上字第122號
上  訴  人  臺灣彰化地方檢察署檢察官   
被      告  賴振良



上列上訴人因傷害等案件，不服本院111年度簡字第832號中華民
國111年6月15日第一審簡易判決（原起訴書案號：111年度偵字
第4019號），提起上訴，本院管轄第二審合議庭判決如下：
    主  文
上訴駁回。
    事實及理由
一、本案經本院審理結果，認第一審判決認事用法及量刑均無不
    當，應予維持，並引用第一審判決書記載之事實、證據及理
    由（如附件）。
二、檢察官上訴意旨略以：
  ㈠刑案資料查註紀錄表屬非專為本件個案製作，且具有規律性
    、準確性記載之文書，為刑事訴訟法第159條之4第1款所定
    「公務員職務上製作之紀錄文書」，證據能力及證明力應未
    欠缺。
  ㈡本案檢察官於起訴書中，已明確指出卷附被告之「刑案資料
    查註紀錄表」欲證明累犯事實，並釋明執行完畢日期，並非
    僅空泛檢附「前案紀錄」而均未據以說明，與原審判決所引
    最高法院刑事大法庭110年度台上大字第5660號裁定，指檢
    察官如未主張累犯，法院不應依職權調查逕行認定為累犯並
    加重其刑之情形不同。
  ㈢被告是否應依累犯加重，與是否列為刑法第57條第5款量刑時
    之審酌事項，應為不同之量刑因素，原審判決未依累犯規定
    加重法定刑，而將之列為第57條第5款量刑時之審酌事項，
    亦非妥適。
  ㈣綜上所述，原審判決認事用法尚嫌未洽，爰依刑事訴訟法第4
    55條之1、第344條第1項提起上訴，請將原判決撤銷，更為
    適當合法之判決。
三、本院駁回上訴之理由：
  ㈠按前階段構成累犯事實為檢察官之實質舉證責任，後階段加
    重量刑事項為檢察官之說明責任，均應由檢察官分別負主張
    及具體指出證明方法之責。倘檢察官未主張或具體指出證明
    方法時，可認檢察官並不認為被告構成累犯或有加重其刑予
    以延長矯正其惡性此一特別預防之必要，且為貫徹舉證責任
    之危險結果所當然，是法院不予調查，而未論以累犯或依累
    犯規定加重其刑，即難謂有應調查而不予調查之違法。又法
    院依簡易程序逕以簡易判決處刑者，因無檢察官參與，倘檢
    察官就被告構成累犯之事實及應加重其刑之事項，未為主張
    或具體指出證明方法，受訴法院自得基於前述說明，視個案
    情節斟酌取捨（最高法院110年度台上大字第5660號裁定意
    旨參照）。
  ㈡經查，本案起訴書雖已記載被告之前案資料認被告構成累犯
    ，並提出偵查卷內之被告刑案資料查註紀錄表作為證據資料，
    然就應依累犯規定加重其刑部分，並未具體指出證明方法，
    僅載明「請依刑法第47條第1項規定，酌情加重其刑」，原
    審判決於斟酌個案情節後，認就此不利於被告之事項無依職
    權調查之必要，而未論以累犯或依累犯規定加重其刑，揆諸
    上開最高法院裁定意旨，並無違誤之處。
  ㈢次按累犯資料本來即可以在刑法第57條第5款「犯罪行為人之
    品行」中予以負面評價，即得就被告可能構成累犯之前科、
    素行資料，列為刑法第57條第5款所定「犯罪行為人之品行
    」之審酌事項。因此，原審判決將本案被告可能構成累犯之
    前科、素行資料列為量刑審酌事由，對被告所應負擔之罪責
    予以充分評價，依重複評價禁止之精神及上開最高法院110
    年度台上大字第5660號裁定見解，自無許檢察官事後循上訴
    程序，以該業經列為量刑審酌之事由應改論以累犯並加重其
    刑為由，而逕指摘原審判決未依累犯規定加重其刑違法或不
    當。
  ㈣原審以被告本案事證明確，因而適用刑事訴訟法第449條第2
    項、第3項、第450條第1項、第454條第2項之規定，並審酌
    被告僅因與告訴人間交通糾紛，不思以理性方式加以溝通、
    解決，竟率然訴諸暴力，致告訴人受有如起訴書所載之人身
    傷害及財產上損害，又為本案恐嚇行為，致告訴人畏懼不安
    ，復以強暴手段妨害告訴人行使權利，再毀損告訴人所駕車
    輛之車窗玻璃，造成告訴人財產上損害；衡酌其素行、犯罪
    動機、目的、手段、所生危害、生活狀況及智識程度等情，
    犯後能坦承犯行等一切情狀，各量處有期徒刑3月、2月、2
    月、2月，併均諭知易科罰金之折算標準，及定其應執行有
    期徒刑7月，併諭知易科罰金之折算標準，另宣告沒收未扣
    案之犯罪工具螺絲起子、榔頭各1支，且於全部或一部不能
    沒收或不宜執行沒收時，追徵其價額。經核原審判決認事用
    法並無違誤，並已具體斟酌刑法第57條各款所列情形，且未
    逾法定刑之範圍，亦與罪刑相當原則、比例原則無違，要無
    輕重失衡或偏執一端之情形，應予維持。　　　　
  ㈤綜上所述，原審判決已說明何以未論被告構成累犯之理由，
    且於刑法第57條之量刑審酌時，就被告可能構成累犯之前科
    已予以評價。是上訴人上訴為無理由，應予駁回。　
據上論斷，應依刑事訴訟法第455條之1第1項、第3項、第368條
、第373條，判決如主文。　　
本案經檢察官王元郁提起公訴，檢察官何金陞提起上訴，檢察官
何昇昀到庭執行職務。　　
中　　華　　民　　國　　111 　年　　11　　月　　24　　日
                  刑事第四庭   審判長法官  余仕明
                               法      官  林怡君
                               法      官  黃佩穎
以上正本證明與原本無異。
本件不得上訴。
中　　華　　民　　國　　111 　年　　11　　月　　24　　日
                               書  記  官  鍾宜津
附件：
臺灣彰化地方法院刑事簡易判決
111年度簡字第832號
公　訴　人　臺灣彰化地方檢察署檢察官
被　　　告　賴振良　男　民國00年00月00日生
　　　　　　　　　　身分證統一編號：Z000000000號
　　　　　　　　　　住彰化縣○村鄉○○村○○○巷0號
上列被告因傷害等案件，經檢察官提起公訴（111年度偵字第401
9號），本院依通常程序審理（111年度訴字第454號），因被告
於準備程序中自白犯罪，經本院合議庭裁定改由受命法官逕以簡
易判決處刑，判決如下：
    主  文
賴振良犯如附表所示之罪，各處如附表主文欄所示之刑及沒收。
應執行有期徒刑柒月，如易科罰金，以新臺幣壹仟元折算壹日。
    犯罪事實及理由
一、犯罪事實：
　㈠賴振良於民國111年1月24日晚間10時25分許，駕駛其車牌號
     碼000-0000號自用小客貨車，行經彰化縣埤頭鄉斗苑西路
     ，遭邱慶發駕駛配偶所有車牌號碼000-0000號自用小客車
     長鳴喇叭，心生不滿，一路跟隨邱慶發車輛伺機理論，來
     到邱慶發居所（地址詳卷）路邊後，於同日晚間10時30分
     許，見邱慶發準備倒車入庫，隨即下車走向邱慶發車輛，
     邱慶發見賴振良一路跟隨，來者不善，馬上路邊停車，拿
     出手機下車，走向賴振良，對著賴振良錄音錄影，詢問賴
     振良所為何事，賴振良見邱慶發貼近攝影復口操英文更加
     氣憤，走回車輛，取出螺絲起子，①基於毀棄損壞及傷害之
     不確定犯意，手握螺絲起子拍向邱慶發手機，致令邱慶發
     手機掉落地面後螢幕保護貼碎裂而不堪用，足以生損害於
     邱慶發，並使邱慶發右手掌背受到螺絲起子劃傷約0.6公分
     ×0.2公分及0.5×0.2公分；②之後，基於妨害自由之犯意，
     手握螺絲起子緊跟邱慶發身邊忿爭，不時朝邱慶發揮舞螺
     絲起子，恐嚇邱慶發「我知道你住哪裡，你給我小心一點
     」等語；③又基於強制之犯意，見邱慶發無意交爭而坐回車
     輛駕駛座，馬上開啟邱慶發車輛副駕駛座車門，鑽入車內
     ，見邱慶發下車躲避，隨即拔掉邱慶發車輛鑰匙下車，見
     邱慶發走來，立刻拋掉邱慶發車輛鑰匙，妨害邱慶發行使
     管領車輛及鑰匙權利，④並數度作勢毆打，且手握螺絲起子
     ，步步進逼，嚇得邱慶發連連後退，心生畏懼，致生危害
     於安全；⑤隨後，問得邱慶發已經報警，立即返回車上，將
     車開到邱慶發車輛旁，另基於毀棄損壞之犯意，下車拿出
     榔頭，打破該邱慶發日常使用車輛之後擋風玻璃，足以生
     損害於邱慶發後，開車離去。　　
　㈡案經邱慶發訴由彰化縣警察局北斗分局報告臺灣彰化地方檢
     察署檢察官偵查起訴。　
二、本案之證據，除引用附件檢察官起訴書之記載外，另補充證
     據：「被告賴振良於本院準備程序之自白」。
三、論罪科刑：
　㈠核被告所為①之犯行，係犯刑法第354條毀損他人物品罪及同
     法第277條第1項傷害罪，被告以一行為觸犯上開二罪名，
     為想像競合犯，應依刑法第55條前段規定，從一重之傷害
     罪處斷。
　㈡核被告所為②、④之犯行，均係犯刑法第305條恐嚇危害安全罪
     ，被告前述行為係於密接之時間、地點，接續對於同一告
     訴人為恐嚇危害安全之行為，侵害同一法益，各次行為之
     獨立性極為薄弱，依一般社會觀念，難以強行分離，在刑
     法評價上，認係基於單一犯意接續所為，較為合理，應屬
     接續犯，僅論以一罪。
　㈢核被告所為③之犯行，係犯刑法第304條第1項強制罪。
  ㈣核被告所為⑤之犯行，係犯刑法第354條毀損他人物品罪。
　㈤被告所犯上開㈠至㈣數罪，犯意各別，行為互殊，應予分論併
     罰。
　㈥起訴書固認被告本案犯行符合累犯，並以被告刑案資料查註
     紀錄表為據，請求依刑法第47條第1項規定酌情加重其刑等
     語，惟檢察官並未就被告本案構成累犯之事實具體提出證
     明方法，且未就被告有依累犯加重其刑之必要性具體說明
     ，故本院經參酌最高法院刑事大法庭110年度台上大字第56
     60號裁定意旨，尚無從以卷內證據認被告有累犯加重其刑
     之必要，而僅將被告之前科、素行資料，列為刑法第57條
     之審酌事項，併予敘明。　　
　㈦爰審酌被告僅因與告訴人間交通糾紛，不思以理性方式加以
     溝通、解決，竟率然訴諸暴力，致告訴人受有如起訴書所
     載之人身傷害及財產上損害，又為本案恐嚇行為，致告訴
     人畏懼不安，復以強暴手段妨害告訴人行使權利，再毀損
     告訴人所駕車輛之車窗玻璃，造成告訴人財產上損害，所
     為均實不足取；惟考量被告犯後坦承犯行，並衡酌其素行
     、犯罪動機、目的、手段、所生危害、生活狀況及智識程
     度等一切情狀，分別量處如附表主文欄所示之刑，並定其
     應執行之刑，且均諭知易科罰金之折算標準，以示懲儆。
四、沒收部分：
　㈠未扣案之螺絲起子1支，係被告所有供其分別犯如附表編號1
     、2所示之罪所用之物，爰依刑法第38條第2項前段、第4項
     之規定，於該犯行項下沒收，於全部或一部不能沒收或不
     宜執行沒收時，追徵其價額。
　㈡未扣案之榔頭1支，係被告所有供其犯如附表編號4所示之罪
     所用之物，爰依刑法第38條第2項前段、第4項之規定，於
     該犯行項下沒收，於全部或一部不能沒收或不宜執行沒收
     時，追徵其價額。　
五、依刑事訴訟法第449條第2項、第450條第1項、第454條第2項
     ，逕以簡易判決處刑如主文。
六、如不服本判決，應自判決送達之日起20日內，向本院提起上
     訴（應附繕本）。
本案經檢察官王元郁提起公訴，檢察官何金陞到庭執行職務。　
中　　華　　民　　國　　111 　年　　6 　　月　　15　　日
                  刑事第八庭    法  官  陳彥志
以上正本證明與原本無異。
如不服本件判決，應自收受送達之日起20日內，表明上訴理由，
向本院提起上訴狀(須附繕本)。　　　　　　　　　
告訴人或被害人對於判決如有不服具備理由請求檢察官上訴者，
其上訴期間之計算係以檢察官收受判決正本之日期為準。
中　　華　　民　　國　　111 　年　　6 　　月　　15　　日
                                書記官　于淑真
附錄本案論罪科刑法條全文：
中華民國中華民國刑法第277條
傷害人之身體或健康者，處5年以下有期徒刑、拘役或50萬元以
下罰金。
犯前項之罪，因而致人於死者，處無期徒刑或7年以上有期徒刑
；致重傷者，處3年以上10年以下有期徒刑。
中華民國刑法第304條
以強暴、脅迫使人行無義務之事或妨害人行使權利者，處3年以
下有期徒刑、拘役或9千元以下罰金。
前項之未遂犯罰之。
中華民國刑法第305條
以加害生命、身體、自由、名譽、財產之事恐嚇他人，致生危害
於安全者，處2年以下有期徒刑、拘役或9千元以下罰金。
中華民國刑法第354條
毀棄、損壞前二條以外之他人之物或致令不堪用，足以生損害於
公眾或他人者，處2年以下有期徒刑、拘役或1萬5千元以下罰金
。
附表：
編號 犯罪事實 主  文 1 犯罪事實㈠① 賴振良犯傷害罪，處有期徒刑參月，如易科罰金，以新臺幣壹仟元折算壹日。未扣案之螺絲起子壹支沒收，於全部或一部不能沒收或不宜執行沒收時，追徵其價額。 2 犯罪事實㈠②、④ 賴振良犯恐嚇危害安全罪，處有期徒刑貳月，如易科罰金，以新臺幣壹仟元折算壹日。未扣案之螺絲起子壹支沒收，於全部或一部不能沒收或不宜執行沒收時，追徵其價額。 3 犯罪事實㈠③ 賴振良犯強制罪，處有期徒刑貳月，如易科罰金，以新臺幣壹仟元折算壹日。 4 犯罪事實㈠⑤ 賴振良犯毀損他人物品罪，處有期徒刑貳月，如易科罰金，以新臺幣壹仟元折算壹日。未扣案之榔頭壹支沒收，於全部或一部不能沒收或不宜執行沒收時，追徵其價額。